【裁判字號】    89,上易,2148
【裁判日期】    890421
【裁判案由】    詐欺等
【裁判全文】
臺灣高等法院刑事判決                          八十九年度上易字第二一四八號
    上  訴  人
    即 自 訴人    乙○○
    擔當訴訟人    臺灣高等法院檢察署檢察官
    被      告    丁○○
右上訴人因自訴被告等詐欺等案件，不服臺灣臺北地方法院八十九年度自字第一六九
號，中華民國八十九年四月二十一日第一審判決，提起上訴，本院判決如左：
    主  文
上訴駁回。
    理  由
一、本案經本院審理結果，認第一審判決對被告丁○○、甲○○、丙○○等三人為無
    罪之諭知，核無不當，應予維持，並引用第一審判決書（如附件，其中理由四、
    第二行及五、第三行所載指定「手」途，係「用」途之誤，應予更正）記載之證
    據及理由。
二、自訴人上訴意旨以：上海商業儲蓄銀行（下稱上海銀行）係以美金與基金公司交
    易，每張購買憑證均應依單筆計算，上海銀行亦逐筆發放信託憑證，上訴人購買
    二筆各新臺幣五萬元之基金，所應獲得之單位數係四．三八，其中一筆僅獲四．
    三七單位，短少０．０一單位。上訴人並未授權上海銀行將該二筆合併申購，更
    未授權上海銀行將上訴人與其他信託人之委託合併申購云云。
三、經查，上海銀行依卷附上訴人於民國八十八年十二月十日與上海銀行簽訂之「電
    子銀行指定用途信託資金投資共同基金總契約書」第四條第一款「信託人（即上
    訴人）同意，指定投資之國內外共同資金，其投資價格及所購得之受益權單位數
    ，均以該基金經理公司所計算並確認者為準。」及第十二條第二款「本契約未約
    定事項，悉依中華民國有關法令、國內外金融慣例、基金經理公司規定及其作業
    規則、受託人（即上海銀行）營業規章及雙方書面協議辦理」之約定，於八十九
    年一月三十一日接受上訴人及其他三筆信託人之委託，向國外之景泰基金經理公
    司下單，申購景泰科技基金（INVESCO GT CONSOLIDATED PROSPECTUS）共五筆，
    每筆金額為新臺幣五萬元，合計信託金額為新臺幣三十萬元，依牌告匯率折合美
    金為九七五０．八二美元，而當日景泰科技基金之每一受益權單位申購價格為三
    七一．二六五九美元，則上海銀行將當日所購得合計二六．二六單位之景泰科技
    基金受益權單位，全數分配予包括上訴人在內之基金申購人，且因景泰基金經理
    公司規定該基金受益權單位數，係計算至小數點第二位，上海銀行遂於將受益權
    單位數分配予信託人時，亦先取至小數點第二位分配，最後再將賸餘之單位數，
    循同業間之作法與銀行間例行之作業，以電腦隨機分配予當日交易之信託人，因
    上訴人當日所申購之二筆景泰科技基金各為美金一六二四．九六元，依每單位三
    七一．二六五九美元計算，每筆皆先獲分配四．三七個單位數，然其中交易號碼
    為07─1─89─000936之部分，因多配得隨機分配之0.01單位數，致該筆交易分
    配得四．三八個單位數，另一筆則維持四．三七個單位數，有上海銀行銷售受益
    權單位數分配明細表及景泰科技基金經理公司確認交易函等附卷可稽。上海銀行
    既已將受託申購之景泰科技基金受益權數悉數按委託金額比例分配予包括上訴人
    之所有信託人，則任職上海銀行依序分別擔任董事長、總經理及信託部襄理之被
    告丁○○、甲○○、丙○○等三人，顯無何侵占及背信之犯行。而上訴人既未於
    自訴狀敘明被告等施用何種詐術，復自始未到庭提出任何積極證據以佐證其指訴
    ，即屬不能證明被告犯罪。原審諭知被告三人無罪，洵屬允當。自訴人仍執前詞
    ，提起上訴意旨以並未授權上海銀行合併申購云云，自與前揭契約書之約定有違
    ，核無理由，應予駁回。
四、本件自訴人經合法傳喚，無正當理由不到庭，爰依刑事訴訟法第三百三十一條第
    一項、第二項之規定，不待其陳述而為判決，並通知檢察官擔當訴訟。又被告丁
    ○○、甲○○二人經合法傳喚，無正當理由不到庭，爰不待其陳述逕行判決。
據上論斷，應依刑事訴訟法第三百三十一條第一項、第二項、第三百七十一條、第三
百七十三條、第三百六十八條、第三百四十三條，判決如主文。
本案經檢察官錢漢良到庭執行職務
中     華     民     國 八十九     年      八      月     二十九    日
                                臺灣高等法院刑事第六庭
                                    審判長法  官  黃  賽  月
                                          法  官  高  明  哲
                                          法  官  王  麗  莉
右正本證明與原本無異。
不得上訴。
                                          書記官  胡      儀
中     華     民     國     八十九     年      八      月     三十一    日


司法院資訊處製作；財團法人民間司法改革基金會備份。
